臺灣臺中地方法院刑事判決　　　　　　　　　　　　九十三年度訴字第二二二號
　　公　訴　人　臺灣臺中地方法院檢察署檢察官
　　被　　　告　丙○○
右列被告因偽造文書等案件，經檢察官提起公訴（九十三年度偵字第一三九三八號）
，本院判決如左：
    主  文
丙○○連續行使偽造私文書，足以生損害於他人，累犯，處有期徒刑陸月，如易科罰
金，以參佰元折算壹日，如附表所示偽造之「乙○○」署押，均沒收。
    犯罪事實
一、丙○○曾因犯偽造文書罪，經本院以民國八十九年度訴字第二九八一號判決判處
    有期徒刑四月、如易科罰金以三百元折算一日確定，經送監執行後，於九十年十
    一月二十日執行完畢出監。詎其猶不知悔改，復基於為自己不法所有之意圖，於
    九十三年七月二十七日上午八時許，在臺中市○區○○路五十四號前，以不明之
    方式，竊取停放該處屬臺中市警察局所有、平日均交由文昌派出所工友乙○○騎
    用之車牌號碼ＨＬ九─０九七號重型機車一部（機車置物箱內，則有乙○○所有
    之皮包一只，內有現金約新臺幣七萬元及乙○○所有之信用卡與支票各四張、玉
    飾一個、國民身分證、健保卡、機車駕照、王品臺塑牛排店ＶＩＰ卡與日奧生活
    良品館會員卡各一張、印章一枚，另有乙○○之夫黃育達所有之國民身分證及印
    章一枚等物），得手後，留供己用。嗣丙○○即基於偽造私文書後加以行使及意
    圖為自己不法之所有而為詐欺取財行為之概括犯意，先後於：(一)九十三年八月二
    日某時，持前開竊得之乙○○國民身分證及健保卡，至臺中縣豐原市某通訊行內
    ，以「乙○○」之名義申辦行動電話門號，並在臺灣大哥大股份有限公司提供之
    空白「行動電話服務申請書」上，偽簽「乙○○」之署名，並為其他資料之填載
    ，而偽造完成該份申請書（一式四聯），俟偽造完成該份申請書後，即將之交予
    不知情之該通訊行服務人員而行使之（存根聯自存），分別足以生損害於乙○○
    及臺灣大哥大股份有限公司對於行動電話門號申辦手續審查之正確性。嗣因臺灣
    大哥大股份有限公司以電話向乙○○查詢有無申辦行動電話門號之事實，丙○○
    始未能順利取得門號晶片卡；(二)九十三年八月六日十三時十分許，丙○○再度持
    乙○○之國民身分證及健保卡，前往位於臺中市○○路四十五號之「哈拉網通商
    店」內，欲以「乙○○」之名義購買行動電話及向遠傳電信股份有限公司申辦行
    動電話門號（總價新臺幣三萬二千四百元），並於不知情之服務人員甲○○推介
    下，選擇同時申辦玉山銀行之信用卡以繳付上開費用，遂於空白之玉山銀行「信
    用卡申請書」上，偽簽「乙○○」之署名，而偽造完成該份「信用卡申請書」，
    再交予甲○○而行使之，足以生損害於乙○○及玉山銀行對於信用卡申辦手續審
    查之正確性（因尚未實際完成行動電話之交易及門號之申請手續，故不足以生損
    害於「哈拉網通商店」及遠傳電信股份有限公司）。嗣因玉山銀行以電話詢問乙○○有無申辦信用卡之事實，經乙○○趕往「哈拉網通商店」內，同時委請店內
    員工報警處理，而將等候玉山銀行完成審查手續、自外返回之丙○○加以逮捕，
    丙○○始未能順利完成信用卡之申辦手續及取得信用卡，員警並當場自丙○○之
    身上，扣得乙○○之國民身分證、健保卡、機車駕照、王品臺塑牛排店ＶＩＰ卡
    、日奧生活良品館會員卡各一張、玉飾一個（經警先行發還乙○○）、前開「行
    動電話服務申請書」存根聯一紙。丙○○則於警詢完畢後、私下聊天時，告知乙○○機車之停放地點，經乙○○委託擔任員警之友人前往尋找，而尋回該失竊之
    機車、支票二張與信用卡四張等物（其餘之物則迄未尋獲）。
二、案經乙○○訴由臺中市警察局第一分局報告臺灣臺中地方法院檢察署檢察偵查起
    訴。
    理  由
一、認定犯罪事實之依據：
  (一)被告丙○○坦承有於犯罪事實欄一、(一)、(二)所載時、地，持乙○○之國民身分證
    及健保卡，冒「乙○○」之名偽造臺灣大哥大股份有限公司之「行動電話服務申
    請書」及玉山銀行之「信用卡申請書」各一份，並持以向不知情之店員行使，惟
    並未順利取得門號晶片卡及信用卡之事實，並就前開事實所涉偽造私文書、行使
    偽造私文書及詐欺取財未遂之罪名部分，為有罪之陳述。
  (二)證人乙○○、甲○○分別於警詢、檢察官訊問或本院審理中之（指）證述。
  (三)臺中市警察局第一分局扣押筆錄、扣押物品目錄表、扣案物品相片二張、贓物認
    領保管收據各一份（附於偵查卷第十七頁、第十八頁、第二十一頁）。
  (四)系爭偽造之臺灣大哥大股份有限公司「行動電話服務申請書」存根聯一紙、玉山
    銀行「信用卡申請書」一份（附乙○○之國民身分證正、反面影本及健保卡正面
    影本）。
  (五)臺灣高等法院被告全國前案紀錄表（被告累犯、前案及素行之認定）。
二、被告丙○○雖辯稱：伊並未為竊盜之犯行，系爭乙○○之國民身分證及健保卡係
    綽號「小玲」之女子交予伊，因伊之前積欠小玲新臺幣一萬五千餘元之債務，「
    小玲」將上開證件交予伊，要求伊出面申辦行動電話門號，以抵償伊積欠「小玲
    」之債務，至其餘在其身上查獲之扣案物品，則為「小玲」贈送予伊的云云。惟
    查：被告於警詢中，原稱將扣案物品交予伊者，為一綽號「阿銘」之男子，其於
    檢察官訊問及本院審理中，始改稱係「小玲」將扣案物品交予伊，其所述原有前
    後不一之情形；且無論為「小玲」或「阿銘」者，其均無法提供真實之姓名、年
    籍或聯絡資料以供檢察官或本院調查，甚至稱：「我不知道要如何聯絡她（按：
    指小玲）」（見偵查卷第三十四頁檢察官訊問筆錄），其所述實與常情相違。況
    系爭機車等財物如為「小玲」竊取而得，依「小玲」僅欲被告出面冒名申辦行動
    電話門號之情形，又何需將ＶＩＰ卡、會員卡及玉飾等不相干之物品贈送予被告
    ？復查，本件告訴人之機車，係因被告私下告知機車之停放地點因而尋回等情，
    業據告訴人於檢察官訊問及本院審理中證述明確；依被告與「小玲」僅為普通朋
    友之關係，被告復無法確切掌握「小玲」之行蹤，一般人欲如何使用交通工具、
    停放何處等，更不會主動向他人言明等情，被告卻稱：「（你如何知道被害人的
    車在神岡？）我有問『小玲』，她說車停在某巷子內，我有看過她騎這輛機車」
    云云（見偵查卷第四十三頁檢察官訊問筆錄），其所述因有諸多與情理未合之處
    ，實難憑採。綜參前開事證，應認並無「小玲」其人，告訴人遭竊之財物，應為
    被告竊取無訛。本件事證明確，被告犯行堪以認定。
三、適用之法條：刑事訴訟法第二百九十九條第一項前段、第三百十條之一第一項，
    第五十六條、第二百十六條、第二百十條、第三百二十條第一項、第三百三十九
    條第三項、第一項、第五十五條、第四十一條第一項前段、第二百十九條，罰金
    罰鍰提高標準條例第一條前段、第二條。
本案經檢察官丁○○到庭執行職務。
中      華      民      國    九十三    年     十一     月     十五     日
                          臺灣臺中地方法院刑事第六庭
                              審判長法  官 簡  源  希
                                    法  官 林  念  祖
      法  官 鄧  敏  雄
右正本證明與原本無異。
如不服本判決，應於判決送達後十日內向本院提出上訴狀，上訴於臺灣高等法院臺中
分院( 須附繕本 )。
                                    書記官
中      華      民      國    九十三    年     十二     月       三     日
附錄本案論罪科刑法條全文：
刑法第二百十六條：行使第二百十條至第二百十五條之文書者，依偽造、變造文書或
登載不實事項或使登載不實事項之規定處斷。
中華民國刑法第二百十條
偽造、變造私文書，足以生損害於公眾或他人者，處五年以下有期徒刑。
中華民國刑法第三百二十條第一項
意圖為自己或第三人不法之所有，而竊取他人之動產者，為竊盜罪，處五年以下有期
徒刑、拘役或五百元以下罰金。
附表：應沒收之偽造「乙○○」署押
┌───┬─────────────────────┬──────────┐
│編  號│應沒收之偽造署押附著文書                  │   備         註    │
├───┼─────────────────────┼──────────┤
│一    │臺灣大哥大股份有限公司行動電話服務申請書（│有存根聯附卷        │
│      │一式四聯；申請日期：九十三年八月二日）    │                    │
├───┼─────────────────────┼──────────┤
│二    │玉山銀行信用卡申請書                      │有附卷              │
└───┴─────────────────────┴──────────┘
